# 在研发过程中形成存货对外销售的政府补助的处理

提问人：zhuceba2 时间：2019-05-18 19:52:51
背景简介: 某单位有大量的政府补助资金（与收益相关）用于某种设备的工艺研发及产业化补助，因为研发过程是以机台为对象做研究论证，故随的研发的推进，形成了可用于对外销售的存货。依据政府补助准则，为满足营业外收入与成本费用配比，判断做如下处理:
收到政府补助时，若成本费用尚未发生，先核算在递延收益，存货结转至主营业务成本时，结转对应政府补助资金支持的金额 (单位可实现按资金用途归集核算）至营业外收入，各期同时有研发费用，结转各期研发费用中属政府补助的金额至营业外收入。
针对上述事项，我们参考了瑞华研究相关知识点，有一个疑惑想请教陈版主及各位专家老师，瑞华研究中建议，在研发过程中形成的存货参考在建工程试生产销售处理，最终的结果是冲销研发费用。
但是单位拟上市，若依据瑞华研究建议处理，会导致单位没有营业收入和成本。所以，想请问陈版主，是否可以在实现收入时，在利润表体现，收入，成本，而成本中政府补助资金补偿的部分确认为当期营业外收入。是否有其他更好同时满足上市和准则要求的账务处理方式。
请陈版主和各位专家老师予以指导。

回答人：chenyiwei
1 、首先，根据 2017 年修订后的政府补助准则，此类补助在利润表中应体现为其他收益，而不是营业外收入。建议采用总额法核算，以免因为国家税务总局 2017 年第 40 号公告规定，减少可以享受的加计扣除金额。
2 、无论在新老收入准则下，收入都是来源于日常活动，而一般企业的研发不是日常活动，所以研发中试产产品的对外销售不能确认收入，只能冲减研发费用。
3 、建议梳理该公司的业务模式，确定这种研发是基于客户合同的受托研发还是企业内部研发项目，恰当选择业务模式，以避免出现你说的 “导致单位没有营业收入和成本” 的问题。类似问题在本版面上有很多讨论，可以先搜索一下。

提问人：zhuceba2 时间：2019-05-19 11:22:07
陈老师，研究过版面上的相关讨论过后，针对研发活动不是企业日常活动存在疑惑，主要是因为以下几点：
1. 费用的定义来看，费用是指企业在日常活动中发生的、会导致所有者权益减少的、与向所有者分配利润无关的经济利益的总流出。财务报表列报，将费用化的研发支出作为研发费用同其他三费并列列示，是否可以印证研发活动是日常活动;
2. 从公司的研发活动目的和内容来看，研发目的是将研发成果产业化，研发内容是改进销售产品的性能，工艺等方面，是同公司销售目的，持续盈利能力密不可分的;
3. 资本化的研发支出的列报来看，即使前期资本化了，在后期摊销时仍归集在管理费用甚至成本项列报，如果通常的习惯认为这两项支出是与日常相关的，那么直接费用化的研发支出是否也可以参考归类为日常活动。

回答人：chenyiwei
研发活动和固定资产购建一样，不属于收入准则意义上的 “日常活动”。有明确的客户合同对应的研发活动，相关支出不是计入研发费用而是计入营业成本与收入配比的除外。